【裁判字號】    89,訴,2475
【裁判日期】    891117
【裁判案由】    毒品危害防制條例
【裁判全文】
臺灣高雄地方法院刑事判決                        八十九年度訴字第二四七五號
    公  訴  人  臺灣高雄地方法院檢察署檢察官
    被      告  甲○○
右列被告因違反毒品危害防制條例案件，經檢察官提起公訴（八十九年度毒偵緝字第
五二三號、八十九年度毒偵字第六七九六號），本院判決如左：
    主  文
甲○○連續施用第一級毒品，累犯，處有期徒刑捌月。
    事  實
一、甲○○於民國八十一年間曾因煙毒案件，經臺灣高等法院高雄分院判處有期徒刑
    三年一月確定，而於八十四年十月二十六日假釋期滿執行完畢；而亦曾因施用第
    一級毒品海洛因案件，經依臺灣高雄地方法院以八十七年度毒聲字第四四九三號
    裁定送臺灣高雄看守所附設勒戒處所觀察、勒戒後，認無繼續施用毒品之傾向，
    業經臺灣高雄地方法院檢察署檢察官於民國八十七年十一月十九日，以該署八十
    七年度偵字第二八九九六號不起訴處分確定。惟查被告竟仍未戒除毒癮，復基於
施用第一級毒品海洛因之概括犯意，自八十九年五月三日凌晨某時起（即起訴書
    所載之八十九年五月四日二十時二十分許，回溯二十四小時內之某時），至八十
    九年六月十九日，在高雄市○○區○○里○○街九三號其住處，連續以將海洛因
    加礦泉水混合，放入針筒注射於手臂上之方式，施用第一級毒品海洛因，為警分
    別於八十九年五月四日二十時二十分許，在高雄市○○○路三０一號（起訴書誤
    繕為高雄市○○○路與勝利路口）及於八十九年六月二十日十一時三十分，在高
    雄市左營區○○○路上等處分別查獲，經依臺灣高雄地方法院八十九年度毒聲字
    第四七○二號裁定，送臺灣高雄看守所附設勒戒處所觀察、勒戒後，認有繼續施
    用毒品之傾向。
二、案經高雄市政府警察局鼓山分局移送臺灣高雄地方法院檢察署檢察官偵查起訴。
    理  由
一、訊據被告甲○○對於右揭事實坦承不諱，況佐以被告分別於八十九年五月四日二
    十時二十分及同年六月二十日十一時三十分，在前開地點為警查獲後所採集之尿
    液，經分別送高雄市立凱旋醫院及高雄縣衛生局檢驗之結果，分別均呈現曾施用
    第一級毒品海洛因之陽性反應，有高雄市立凱旋醫院八十九年五月二十六日高市
    凱醫檢字第六一四號煙毒尿液檢驗成績書及高雄縣衛生局八十九年七月四日八九
    煙檢字第一八四九號煙毒尿液檢驗成績書各一份附卷可稽，足認被告確有施用第
    一級毒品之事實，被告之自白可認為真實；而被告經依本院八十九年度毒聲字第
    四七○二號裁定，送臺灣高雄看守所附設勒戒處所觀察、勒戒後，認有繼續施用
    毒品之傾向，有該所八十九年十月四日高所坤戒勒字第四三五五號函送之有無繼
    續施用毒品傾向證明書附卷可稽；而被告前曾因施用第一級毒品海洛因案件，經
    依臺灣高雄地方法院以八十七年度毒聲字第四四九三號裁定送臺灣高雄看守所附
    設勒戒處所觀察、勒戒後，認無繼續施用毒品之傾向，業經臺灣高雄地方法院檢
    察署檢察官於八十七年十一月十九日，以該署八十七年度偵字第二八九九六號不
    起訴處分確定之事實，則有臺灣高雄地方法院檢察署八十七年度偵字第二八九九
    六號不起訴處分書及該署刑案資料查註紀錄表在卷可參。綜上所述，被告犯罪事
    證明確，犯行堪予認定。
二、按犯毒品危害防制條例第十條之罪，經觀察勒戒後，無繼續施用毒品之傾向者，
    應由檢察官為不起訴處分。經不起訴處分後五年內再犯第十條之罪，經觀察勒戒
    後，認有繼續施用毒品之傾向者，即不適用前項之規定（即應由檢察官偵查起訴
    ），毒品危害防制條例第二十條第三項定有明文。核被告前案於經不起訴處分後
    ，五年內再犯毒品危害防制條例第十條第一項之罪，且經觀察勒戒後，有繼續施
    用毒品之傾向，依前揭規定，應依毒品危害防制條例第十條第一項之規定論罪科
    刑。其持有第一級毒品之行為，為其施用第一級毒品之犯行所吸收，不另論罪。
    其所為數次施用第一級毒品之行為，時間緊接，所犯罪名相同，顯係出於概括之
    犯意為之，為連續犯，爰依刑法第五十六條之規定以一罪論，並加重其刑。公訴
    人雖僅就被告於八十九年五月三日凌晨某時（即起訴書所載之八十九年五月四日
    二十時二十分許，回溯二十四小時小時內之某時），在高雄市○○區○○里○○
    街九三號施用第一級毒品之部分加以起訴，而漏未就其他部分一併提起公訴，惟
    檢察官漏未起訴之部分，因與經起訴被告施用第一級毒品之犯行部分有連續犯之
    裁判上一罪之關係，已如前述，本院自仍得一併予以審判，併此敘明。被告於八
    十一年間，曾因煙毒案件，經臺灣高等法院高雄分院判處有期徒刑三年一月確定
    ，而於八十四年十月二十六日假釋期滿執行完畢，有臺灣高等法院被告全國前案
    紀錄表及臺灣高雄地方法院檢察署刑案資料查註紀錄表各一份在卷可稽，其於五
    年內再犯本件有期徒刑以上之罪，為累犯，爰依刑法第四十七條之規定，加重其
    刑，併依刑法第七十條之規定遞加之。審酌被告前已經因施用毒品而經送觀察、
    勒戒，惟仍不知痛改前非，猶重蹈覆轍自殘其身，然姑念犯罪後態度良好，坦承
    犯行，爰量處如主文所示之刑，以為懲儆。至被告於八十九年六月二十日警訊時
    固曾稱其於八十七年十二月份曾施用第一級毒品，然此部分與被告於八十九年五
    月四日警訊時所言自八十七年觀察、勒戒後即未再施用毒品之供詞相佐，在無其
    他佐證之情形下，尚難為不利被告之認定，併此敘明。
三、據上論斷，應依刑事訴訟法第二百九十九條第一項前段，毒品危害防制條例第十
    條第一項，刑法第十一條、第五十六條、第四十七條，判決如主文。
本案經檢察官林在培到庭執行職務。
中    華    民    國    八十九    年    十一      月      十七        日
                                  臺灣高雄地方法院刑事第六庭
                                      法  官    李怡諄
右正本證明與原本無異。
如不服本判決，應於判決送達後十日內，向本院提出上訴狀。
                                      書記官    陳福記
中    華    民    國      八十九      年      十一      月      十七   日
毒品危害防制條例第十條
施用第一級毒品者，處六月以上五年以下有期徒刑。
施用第二級毒品者，處三年以下有期徒刑。


司法院資訊處製作；財團法人民間司法改革基金會備份。
